# 关于出租固定资产或无形资产现流表列报

提问人：iric 时间：2023-08-07 15:15:32
对于出租固定资产或无形资产收到的现金经常看到观点是在“收到其他与经营活动有关的现金”列报，为什么不是列报在“销售商品、提供劳务收到的现金”？间接法下“销售商品、提供劳务收到的现金”以营业收入为起点，一般企业资产出租收入计入其他业务收入，现流表列报时为什么要把出租收入“特殊”处理，列报在“收到其他与经营活动有关的现金”？这个观点我一直不太理解，有什么特殊缘由吗？那对于以房屋租赁和物业管理为主业的公司，其出租收入怎么列报？

回答人：chenyiwei
这只是一种习惯做法。因为对于多数企业而言，经营租赁性质的出租收入在利润表中习惯上列入其他业务收入。
对于主业即为房屋出租和物业管理的公司，此类出租收入属于主营业务收入，对应的现金流量也就可以列报为“销售商品、提供劳务收到的现金”。